臺灣士林地方法院民事裁定　　　　　　　　96年度抗字第39號
抗　告　人　甲○○
上列抗告人因與相對人大順公寓大廈管理維護股份有限公司間等
本票裁定事件，對於民國95年6 月30日臺灣士林地方法院95 年
度票字第11679 號裁定提起抗告，本院裁定如下：
    主  文
抗告駁回。
抗告程序費用新臺幣壹仟元由抗告人負擔。
    理  由
一、按執票人向本票發票人行使追索權時，得聲請法院裁定後強
    制執行。票據法第123條定有明文。又本票執票人依上開法
    條之規定，聲請法院裁定許可對發票人強制執行，係屬非訟
    事件程序，法院僅就形式上審查得否准許強制執行，此項裁
    定並無確定實體上法律關係存否之效力，如發票人就票據債
    務之存否有爭執時，應由發票人提起確認之訴，以資解決，
    最高法院56年台抗字第714號、57年台抗字第76號著有判例。
    又在票據上簽名者，依票上所載文義負責；票據上之簽名，
    得以蓋章代之；本票應記載到期日，未載到期日者，視為見
    票即付，亦票據法第5 條、第6 條、第120 條第1 項第8 款
    、第2項所明定。
二、本件相對人主張執有抗告人為發票人，如原裁定所示之本票
    一紙（下稱：系爭本票），並免除作成拒絕證書，詎屆期提
    示未獲付款，依票據法第123 條之規定聲請裁定許可強制執
    行等情，已據提出本票一紙為證，原裁定予以准許，即無不
    合。
三、至抗告意旨雖以：(一)實際上僅向相對人借款新台幣（下同）
    63萬497 元，扣除相對人已陸續扣抵之薪資、獎金合計19萬
    1,840 元，實際所欠款項應為43萬8,657 元；(二)相對人所執
    系爭本票未蓋發票人印章、註明身分證字號，亦未載到期日
    ，有違票據使用規定云云為辯。惟：(一)抗告人何以開立系爭
    本票、抗告人實際對相對人所負債務數額為何，核屬實體上
    之爭執，應由抗告人另行提起訴訟，以資解決，非本件非訟
    程序所得審究；(二)依前揭票據法第5 條第1 項、第6 條規定
    ，應依票據文義負責者，本以簽名為原則，並得以蓋章代替
    ，且本票應記載事項並不包括發票人身分證字號（票據法第
    120 條第1 項參照）。再依票據法第第120 條第1 項第8款
    、第2 項規定，本票到期日僅為相對應記載事項，未記載到
    期日者，視為見票即付，並非無效，是抗告人抗辯稱系爭本
    票未蓋印章、註明身分證字號、未載到期日有違票據使用規
    定云云，顯屬無據。
四、綜上，本件抗告人所辯各節，均無可採，其抗告為無理由，
    應予駁回。
五、據上論結，本件抗告為無理由，依非訟事件法第46條、第21
    條第2 項、第24條第1 項、民事訴訟法第495 條之1 第1 項
    、第449 條第1 項、第78條，裁定如主文。
中　　華　　民　　國　　96　　年　　2 　　月　　7 　　日
                  民事第二庭  審判長法　官　陳介源
                                    法　官　陳玉曆
                                    法　官　王本源
以上正本證明與原本無異。
本裁定不得再抗告。
中　　華　　民　　國　　96　　年　　2 　　月　　8 　　日
                                    書記官  陳淑女
